【裁判字號】    98,上訴,1187
【裁判日期】    980902
【裁判案由】    偽證
【裁判全文】
臺灣高等法院高雄分院刑事判決        98年度上訴字第1187號
    上  訴  人
    即  被  告  甲○○
上列上訴人因偽證案件，不服臺灣高雄地方法院98年度訴字第46
2 號中華民國98年8 月10日第一審判決（起訴案號：臺灣高雄地
方法院檢察署97年度偵字第33791 號），提起上訴，本院判決如
下：
    主  文
上訴駁回。
    理  由
一、按不服地方法院之第一審判決而上訴者，應向管轄第二審之
    高等法院為之。上訴書狀應敘述具體理由。第二審法院認為
    上訴書狀未敘述理由，應以判決駁回之，刑事訴訟法第361
    條第1 項、第2 項、第367 條前段分別定有明文。而所謂具
    體理由，必係依據卷內既有訴訟資料或提出新事證，指摘或
    表明第一審判決有何採證認事、用法或量刑等足以影響判決
    本旨之不當或違法，而構成應予撤銷之具體事由，始克當之
    （例如：依憑證據法則具體指出所採證據何以不具證據能力
    ，或依憑卷證資料，明確指出所為證據證明力之判斷如何違
    背經驗、論理法則）；倘僅泛言原判決認定事實錯誤、違背
    法令、量刑失之過重或輕縱，而未依上揭意旨指出具體事由
    ，或形式上雖已指出具體事由，然該事由縱使屬實，亦不足
    以認為原判決有何不當或違法者（例如：對不具有調查必要
    性之證據，法院未依聲請調查亦未說明理由，或援用證據不
    當，但除去該證據仍應為同一事實之認定），皆難謂係具體
    理由，俾與第二審上訴制度旨在請求第二審法院撤銷、變更
    第一審不當或違法之判決，以實現個案救濟之立法目的相契
    合，此有最高法院97年台上字第892 號判決意旨可參照。
二、經查：被告甲○○上訴意旨，以其係以當初所見據實陳述，
    並非有故意隱瞞事實，而為不實之陳述，且案外人丙○○與
    告發人乙○○於偵查中已撤回告訴，經不起訴處分，故被告
    之陳述自應與案情並無影響，應不成立偽證罪，原審不察遽
    為判處有期徒刑4 月，有所冤屈，指摘原判決不當云云。然
    查：被告於案外人丙○○被訴傷害案件，偵查中到庭作證，
    其供前具結之證詞，確係虛偽之證述，已經原審於判決理由
    內詳述；至於上開被告為偽證之傷害案件，雖嗣後經撤回告
    訴而經不起訴處分，仍足以影響偵查機關認定該案被告丙○
    ○是否構成傷害罪之心證，足以妨害偵查結果及正確性，原
    審因而據以論罪科刑，並無不合。被告上訴，卻未依卷內既
    有訴訟資料或提出新事證，指摘或表明原審判決有何用法或
    量刑等足以影響判決本旨之不當或違法，揆諸上開說明，自
    非屬得上訴第二審之具體事由。
三、綜上所述，本件揆諸上開法條規定及最高法院判決意旨，被
    告之上訴，難認合法，應予駁回。爰不經言詞辯論，依刑事
    訴訟法第367 條前段、第372 條規定，判決如主文。
中    華    民    國    98    年    9     月    2     日
                  刑事第二庭    審判長法  官  林正雄
                                      法  官  陳啟造
                                      法  官  黃壽燕
以上正本證明與原本無異。
如不服本判決應於收受本判決後10日內向本院提出上訴書狀，其
未敘述上訴理由者，並得於提起上訴後10日內向本院補提理由書
狀（均須按他造當事人之人數附繕本）「切勿逕送上級法院」。
中    華    民    國    98    年    9     月    2     日
                                      書記官  梁雅華
附錄本判決論罪科刑法條：
中華民國刑法 (94.02.02) 第168 條
（偽證罪）
  於執行審判職務之公署審判時或於檢察官偵查時，證人、鑑定
  人、通譯於案情有重要關係之事項，供前或供後具結，而為虛
  偽陳述者，處7 年以下有期徒刑。


司法院資訊處製作；財團法人民間司法改革基金會備份。
